cs: Elektronika > Elektronika – příslušenství > Kabely: Kabely pro zvuk a video; Prodlužovací kabely; Kabely KVM; Síťové kabely; Kabely pro ukládání a přenos dat; Systémové a napájecí kabely; Telefonní kabely
sk-SK: Elektronika > Elektronické príslušenstvo > Káble: Audio a video káble; Predlžovacie káble; KVM káble; Sieťové káble; Káble na uchovávanie a prenos dát; Systémové a napájacie káble; Telefónne káble
nb: Elektronikk > Elektronikktilbehør > Kabler: Lyd- og videokabler; Forlengelseskabler; KVM-kabler; Nettverkskabler; Kabler for lagring og dataoverføring; System- og strømkabler; Telefonkabler
lt-LT: Elektronika > Elektronikos priedai > Kabeliai: Garso ir vaizdo kabeliai; Ilginimo kabeliai; KVM kabeliai; Tinklo kabeliai; Saugojimo ir duomenų perdavimo kabeliai; Sistemos ir maitinimo kabeliai; Telefono kabeliai
sv: Elektronik > Elektroniktillbehör > Kablar: Ljud- och videokablar; Förlängningssladdar; KVM-kablar; Nätverkskablar; Lagring och dataöverföring; System- och strömkablar; Telefonkablar
ja: 電子機器 > 電気製品関連用品・PC周辺機器 > ケーブル: AVケーブル; 延長コード; KVMケーブル; ネットワークケーブル; ストレージ/データ転送ケーブル; システムケーブル・電源ケーブル; 電話ケーブル
vi: Thiết bị điện tử > Phụ kiện thiết bị điện tử > Dây cáp: Cáp âm thanh & video; Cáp nối dài; Cáp KVM; Cáp mạng; Cáp lưu trữ và truyền dữ liệu; Cáp hệ thống & cáp nguồn; Dây cáp điện thoại
zh-CN: 电子产品 > 电子配件 > 线缆: 音频与视频电缆; 延长电缆; KVM 连接线; 网线; 存储与数据传输电缆; 系统与电源电缆; 电话线
hu: Elektronika > Elektronikai kiegészítők > Kábelek: Hang- és videokábelek; Hosszabbítókábelek; KVM kábelek; Hálózati kábelek; Tároló- és adatátviteli kábelek; Rendszer- és tápkábelek; Telefonkábelek
th: อิเล็กทรอนิกส์ > อุปกรณ์อิเล็กทรอนิกส์ > สายสัญญาณ: สายสัญญาณภาพและเสียง; สายพ่วงไฟ; สายเคเบิล KVM; เคเบิลเครือข่าย; สายจัดเก็บและถ่ายโอนข้อมูล; เคเบิลระบบและไฟฟ้า; สายโทรศัพท์
fi: Elektroniikka > Sähkötarvikkeet > Kaapelit: Audio- ja videokaapelit; Jatkojohdot; KVM-kaapelit; Verkkokaapelit; Tallennus- ja tiedonsiirtokaapelit; Järjestelmä- ja virtakaapelit; Puhelinkaapelit
it: Elettronica > Accessori dispositivi elettronici > Cavi: Cavi audio e video; Cavi di prolunga; Cavi KVM; Cavi di rete; Cavi per archiviazione e trasferimento di dati; Cavi sistemi e alimentazione; Cavi telefonici
es: Electrónica > Accesorios electrónicos > Cables: Cables de audio y vídeo; Cables de extensión; Cables para conmutador KVM; Cableado de red; Cables de almacenamiento y transmisión de datos; Cables de alimentación; Cables de teléfono
pt-PT: Eletrónica > Acessórios eletrónicos > Cabos: Cabos áudio e vídeo; Cabos para extensão; Cabos KVM; Cabos de rede; Cabos de armazenamento e transferência de dados; Cabos de sistema e alimentação; Cabos de telefone
el: Ηλεκτρονικά > Αξεσουάρ ηλεκτρονικών συσκευών > Καλώδια: Καλώδια ήχου & βίντεο; Καλώδια επέκτασης; Καλώδια KVM; Καλώδια δικτύου; Καλώδια αποθήκευσης & μεταφοράς δεδομένων; Συστήματα & καλώδια τροφοδοσίας; Καλώδια τηλεφώνου
da: Elektronik > Elektronik – tilbehør > Kabler: Lyd- og videokabler; Forlængerkabler; KVM-kabler; Netværkskabler; Hukommelses- og dataoverførselskabler; System- og strømkabler; Telefonledninger
pt-BR: Eletrônicos > Acessórios para eletrônicos > Cabos: Cabos de áudio e vídeo; Cabos de extensão; Cabos KVM; Cabos de rede; Cabos para armazenamento e transferência de dados; Cabos para eletricidade e sistemas; Cabos telefônicos
de: Elektronik > Elektronisches Zubehör > Kabel: Audio- & Videokabel; Verlängerungsschnüre; KVM-Kabel; Netzwerkkabel; Datenübertragungs- & Speicherkabel; System- & Netzkabel; Telefonkabel
bg-BG: Електроника > Аксесоари за електроника > Кабели: Аудио- и видеокабели; Удължителни кабели; KVM кабели; Мрежови кабели; Кабели за съхранение и пренос на данни; Системни и захранващи кабели; Телефонни кабели
sl-SI: Elektronika > Elektronski dodatki > Kabli: Avdio in video kabli; Podaljševalni kabli; Kabli KVM; Omrežni kabli; Kabli za shranjevanje in prenos podatkov; Sistemski in napajalni kabli; Telefonski kabli
ru: Электроника > Аксессуары для электроники > Кабели: Аудио- и видеокабели; Удлинительные кабели; Кабели KVM; Сетевые кабели; Кабели для передачи данных; Системные кабели и кабели питания; Телефонные кабели
hr-HR: Elektronika > Pribor za elektroniku > Kabeli: Audio i video kabeli; Produžni kabeli; KVM kabeli; Mrežni kabeli; Kabeli za pohranu i prijenos podataka; Kabeli za sustav i napajanje; Telefonski kabeli
ko: 전자기기 > 전자기기 부대용품 > 케이블: 오디오/비디오 케이블; 연장용 케이블; KVM 케이블; 네트워크 케이블; 스토리지/데이터 전송 케이블; 시스템/전원 케이블; 전화 케이블
nl: Elektronica > Accessoires voor elektronica > Kabels: Audio- en videokabels; Verlengkabels; KVM-kabels; Netwerkkabels; Opslag- en gegevensoverdrachtkabels; Systeem- en voedingskabels; Telefoonkabels
en: Electronics > Electronics Accessories > Cables: Audio & Video Cables; Extension Cables; KVM Cables; Network Cables; Storage & Data Transfer Cables; System & Power Cables; Telephone Cables
fr: Appareil électronique > Accessoires électroniques > Câbles pour appareils électroniques: Câbles audio et vidéo; Rallonges de câble; Câbles KVM; Câbles réseau; Câbles de données; Câbles système et d’alimentation; Câbles téléphoniques
zh-TW: 電子器材 > 電子配件 > 線材: 視聽線材; 延長電線; KVM 連接線; 網路線材; 資料傳輸線; 系統/電源線材; 電話線
ro-RO: Electronice > Accesorii electronice > Cabluri: Cabluri audio și video; Prelungitoare; Cabluri KVM; Cabluri de rețea; Cabluri de stocare și transfer de date; Cabluri de sistem și cabluri de alimentare; Cabluri telefonice
tr: Elektronik > Elektronik Alet Aksesuarları > Kablolar: Ses ve Görüntü Kabloları; Uzatma Kabloları; KVM Kabloları; Ağ Kabloları; Depolama ve Veri Aktarımı Kabloları; Sistem ve Güç Kabloları; Telefon Kabloları
pl: Elektronika > Akcesoria elektroniczne > Kable: Kable audio-wideo; Kable przedłużające; Kable KVM; Kable sieciowe; Kable do przesyłu danych; Kable systemowe i zasilające; Kable telefoniczne